【裁判字號】    98,審訴,5536
【裁判日期】    981112
【裁判案由】    確認之訴
【裁判全文】
臺灣臺北地方法院民事判決            98年度審訴字第5536號
原      告  乙○○
兼法定代理  甲○
上  一  人
訴訟代理人  林崑城律師
被      告  合作金庫商業銀行股份有限公司
法定代理人  丙○○
上列當事人間請求確認之訴事件，本院判決如下：
    主  文
原告之訴駁回。
訴訟費用由原告負擔。
    理  由
一、本件原告起訴主張：原告甲○、乙○○分別自81年、87年間
    起，持續居住於系爭執行拍賣標的物即門牌號碼台北縣新店
    市○○路○段8號5樓之房屋內迄今，從未間斷，而系爭房屋
    遭執行查封之日期為98年1月6日，顯然原告等人於查封前即
    已合法占有系爭房屋，依強制執行法第99條反面解釋，及最
    高法院50年台抗字第284號判例要旨所示，系爭執行標的應
    不點交，惟本院於98年7月28日之拍賣公告中竟為點交系爭
    執行標的之記載，於法顯有未合，雖經原告向本院執行處聲
    明異議，未獲更正，原告為此提起本件訴訟，請求「確認鈞
    院98年度執字第876號拍賣抵押物事件強制執行程序，預定
    於民國98年10月23日拍賣執行標的即坐落台北縣新店市○○
    段青潭小段18-6號地號土地，及坐落其上之2889建號建物（
    門牌號碼台北縣新店市○○路○段8號5樓）之拍賣公告上點
    交之記載應予除去，改為不點交等語。
二、按原告之訴，依其所訴之事實，在法律上顯無理由者，法院
    得不經言詞辯論，逕以判決駁回之，民事訴訟法第249條第1
    項第1款、第2項分別定有明文。又按確認法律關係之訴，非
    原告有即受確認判決之法律上利益者，不得提起之。民事訴
    訟法第247條第1項前段定有明文。又所謂即受確認判決之法
    律上利益，係指法律關係之存否不明確，原告主觀上認其在
    法律上之地位有不安之狀態存在，且此種不安之狀態，能以
    確認判決將之除去者而言，若縱經法院判決確認，亦不能除
    去其不安之狀態者，即難認有受確認判決之法律上利益。最
    高法院52年台上字第1240號著有判例足參。是確認之訴之標
    的，應是當事人間之法律關係者甚明。
三、經查，本件原告以渠等於系爭執行標的物查封前即已占有為
    由，主張本院執行處應將拍賣公告上『點交』之記載除去，
    改為不點交，此顯然是對執行程序不服而應提出異議之範疇
    ，並不屬於其私法上權利或法律關係之成立或存在與否有不
    明確而生爭執，自與得提起確認之訴之情形有別，是原告以
    系爭強制執行債權人為被告，請求確認系爭拍賣公告上點交
    之記載應予除去，改為不點交，洵無理由。從而，本件原告
    之訴，顯無理由，爰不經言詞辯論，逕以判決駁回之。
四、綜上所述，本件原告請求為無理由，依民事訴訟法第78條，
    判決如主文。
中    華    民    國    98    年    11    月    12    日
                  民事第六庭    法  官  陶亞琴
以上正本係照原本作成
如對本判決上訴，須於判決送達後20日內向本院提出上訴狀
中    華    民    國    98    年    11    月    12    日
                                書記官  曹瓊文

司法院資訊處製作；財團法人民間司法改革基金會備份。
